---
title: "04_Data Visualization"
author: "PhD. Lim Yong-Hyun"
date: "01/23/2021"
output:
  html_document: 
    number_sections: yes
    fig_height: 6
    fig_width: 10
    highlight: textmate
    theme: cosmo
    toc: yes
    toc_depth: 3
    toc_float: yes
  word_document:
    toc: yes
  pdf_document:
    toc: yes
---

```{r setup, include=FALSE}
knitr::opts_chunk$set(echo = TRUE)
```


### R graph gallery
* R을 이용한 시각화 템플릿을 아래의 링크에서 참조할 수 있다. 
  + [R 그래프 갤러리 바로 가기](https://www.r-graph-gallery.com/)
  + 소스코드를 복사해서 본인의 데이터에 맞게 적용해 본다. 
  
## R 기본 그래픽스로 그래프 그리기

### 정규분포

* 확률분포의 밀도 함수를 그려보자.
* R의 기본 그래픽 툴로 가능하다. 
```{r}
x <- seq(from=-3, to=+3, length.out=100)
plot(x, dnorm(x))
# 그러나 정규분포는 연속확률분포이기 때문에 plot함수에 type="l" 인자를 써줘야 한다.
plot(x, dnorm(x), type="l")
# 이제 length.out을 조작해 보자. =10
x <- seq(from=-3, to=+3, length.out=10)
plot(x, dnorm(x), type="l")
# 이제 length.out을 조작해 보자. =5
x <- seq(from=-3, to=+3, length.out=5)
plot(x, dnorm(x), type="l")
# 이제 length.out을 조작해 보자. =4
x <- seq(from=-3, to=+3, length.out=4)
plot(x, dnorm(x), type="l")
# 이제 length.out을 조작해 보자. =3
x <- seq(from=-3, to=+3, length.out=3)
plot(x, dnorm(x), type="l")
```
즉 length.out은 분포에서 표집된 수를 나타낸다. 사례수가 많아질수록 분포는 점점 곡선이 된다. 


## x의 범위를 달리하여 표준 정규 분포 그래프
```{r}
x <- seq(from=-3, to=+3, length.out=100)
y <- dnorm(x)
plot(x,y, main="Standard Normal Distribution", type="l", ylab="Density", xlab="Quantaile")
abline(h=0)
# 표준정규분포에 영역을 선택해 보자.
# 이제 필요한 부분을 연속된 선분으로 정의한다. 
# 선분들은 각가(x, y)좌표들의 연속으로 정의된다. 그러면 polygon함수는 가장 처음과 끝(x,y) 점들을 연결해 다각형으로 닫아준다. 

#다각형 본체는 1 <= z <= 2인 밀도곡선을 따른다. 
region.x <- x[1 <= x & x <= 2]
region.y <- y[1 <= x & x <= 2]

# Y축까지 내려오는 처음과 마지막 선분을 추가한다. 
region.x <- c(region.x[1], region.x, tail(region.x,1))
region.y <- c(0, region.y, 0)

#마지막으로 polygon을 호출해 해당 구역의 경계를 그린 뒤 안을 채우면 끝
polygon(region.x, region.y, density=10) # density=10은 45도 각도의 사선으로 안을 채움

# 선이 아닌 색상으로 채우려면 density=-1로 설정하고 col을 원하는 색상으로 하면됨.
polygon(region.x, region.y, density=-1, col="red")
```
마지막에 구역 그리기는 나도 좀 어렵네...


### 산점도 그리기

내장함수인 cars데이터를 이용하여 산점도를 그려보자.cars데이터는 어떤 모양을 하고 있는지 확인하고 그 데이터에 대한 산점도를 그려보자. 

```{r}
summary(cars)
head(cars, 5) # cars데이터의 앞부분 5행 정도를 확인한다.
tail(cars, 5) # cars데이터의 끝부분 5행 정도를 확인한다.
plot(cars) # cars데이터의 산점도를 그린다.
```

#### 제목과 라벨을 추가하기
```{r}
plot(cars, 
     main="cars: Speed vs. Stopping Distance(1920)", # 그래프 제목
     xlab="Speed (MPH)",   # x축의 제목
     ylab="Stopping Distance(ft)")  # y축의 제목
```
* 기본 설정보다 확실히 나아졌다. 
* 제목을 통해 그 그래프가 무엇을 의미하는지를, 라벨로는 척도를 알 수 있게 되었다. 


### 격자 추가하기

이제 그래프 속에 격자를 추가해 보자. 
```{r}
plot(cars, 
     main="cars: Speed vs. Stopping Distance(1920)", # 그래프 제목
     xlab="Speed (MPH)",   # x축의 제목
     ylab="Stopping Distance(ft)",  # y축의 제목
     type="n")  # 제목과 축들을 포함해 새로운 그래프를 생성
grid() # 격자를 그린다.
points(cars)  # 저수준 그래픽 함수인 points를 호출하여 산점도를 그린다. 
```

plot다음에 grid를 호출해도 가능하지만 격자가 그래프 위에 덮여 부분적으로 가려지는 문제가 있을 수 있다. 따라서 위의 방법을 사용하자. 

#### 여러 집단의 산점도 생성하기

대응 관측들이 두 개의 벡터, x와 y에 담겨 있고 상응 요인(parallel factor) f가 그들의 집단을 나타낸다. 집단들을 구별하는 x와 y의 산점도를 만들고 싶다. 
plot의 pch인자를 사용하면 가능하다. iris데이터를 이용한다. 
```{r}
# 도표를 그리기 전에 데이터의 구조를 확인하자.
head(iris, 5)
tail(iris, 5)
names(iris) # 데이터 변수명을 확인
# edit(iris) # 데이터를 편집할 수 있는 명령. 데이터에 문제가 있어 수정하고 싶다면 이 명령을 사용.
with(iris, plot(Petal.Length, Petal.Width))  # 산점도는 이렇게 그릴 수 있지만
# plot(iris$Petal.Length, iris$Petal.Width)  # 이렇게 그릴 수도 있다. 
```
그러나 이 도표에는 집단이 구분되어 있지 않아 아무런 의미를 발견할 수 없다.
따라서 집단을 구분해 줄 필요가 있다. 

```{r}
with(iris, plot(Petal.Length, Petal.Width, pch=as.integer(Species)))
```
pch=as.integer()인자를 이용하면 된다. 


#### 범례를 추가하기
그래프 안에 범례, 즉 그래픽의 내용을 해독할 수 있게 해주는 작은 박스를 넣는다. 
plot을 호출한 다음 legend 함수를 호출한다. 

* 점 범례
    + legend(x,y, labels, pch=c(선유형1, 선유형2,...))
    + 여기서 x와 y는 범례박스의 좌표, labels는 범례에 나타날 문자열 벡터이다.
* 선 유형에 따른 범례
    + legend(x,y, labels, lty=c(선유형1, 선유형2,...))
* 선의 두께에 따른 범례
    + legend(x,y, labels, lwd=c(선유형1, 선유형2,...))
* 색상에 따른 범례
    + legend(x,y, labels, col=c(선유형1, 선유형2,...))
```{r}
with(iris, plot(Petal.Length, Petal.Width, pch=as.integer(Species)))
legend(1.5, 2.4, c("setosa", "versicolor", "virginica"), pch=1:3)
```
legend함수는 plot을 호출한 후 사용할 수 있다. 

품종의 이름을 R코드로 입력하지 않고 그리는 방법을 알아보자. 
```{r}
f <- factor(iris$Species) # 요인변수를 지정하고 그것을 f에 저장한다.
with(iris, plot(Petal.Length, Petal.Width, pch=as.integer(f))) # 집단별로 구분된 산점도를 그린다.
legend(1.5, 2.4, as.character(levels(f)), pch=1:length(levels(f))) # 점범례를 그린다.
```

as.character(levels(f))는 수준이 3개인 문자형 벡터라는 의미이다. 그리고 pch=1:length(levels(f))는 수준이 1에서 f의 끝부분까지라는 의미이다. 


## 연구의 표준이 되어가는 ggplot2 package

```{r}
library(RColorBrewer) 
library(magrittr) 
library(ggplot2)

```


### RColorBrewer
색깔을 원하는 수만큼 선택하기
```{r}
# pick 5 colors with theme: "Accent" display.brewer.pal(5, "Accent")
display.brewer.pal(5, "Accent")

```

```{r}
my_color <- brewer.pal(5, "Accent") 
my_color

```
Accent는 팔렛트 이름이다. 다음은 사용 가능한 팔래트들의 이름과 색깔 갯수이다.

1. Accent 8
2. Dark2 8
3. Paired 12
4. Pastel1 9, Pastel2 8
5. Set1 9, Set2 8, Set3 12

골라진 5개의 색상은 서로 다 어울리는 색이라서 그래프 그릴때 골라서 사용하면 된다.

### 데이터와 그래프 오브젝트
ggplot의 경우 데이터를 기반으로 하는 오브젝트를 만들고, 그 위에 + 연산자를 사용하여 여러 개의 레이어를 겹쳐서 그래프를 그리는 개념을 채택하고 있다. 필자의 경우 이 기반 오브젝트를 p라고 정의하겠다. 또한 그래프에 사용되는 데이터는 data.frame을 채택하므로, 정규분포에서 샘플을 추출 후 데이터 프레임으로 자료형을 변환시킨다. 보여줄 범위 지정은 xlim과 ylim을 사용하여 지정하고, x축과 y축 추가는 geom_hline과 geom_vline을 사용한다.

```{r}
set.seed(2017) 
my_sample <- rnorm(300, mean = 0, sd = 1) 

p <- ggplot(data = as.data.frame(my_sample)) + 
  geom_hline(yintercept = 0) + 
  geom_vline(xintercept = 0) + 
  xlim(-3.5, 3.5) # + ylim(a, b) 

p

```


ggplot2의 유용한 함수들
stat_density
데이터를 기반으로 density function을 그려준다. ggplot2에서는 맵핑이라는 개념이 존재하는데 x축과 y축에 어떠한 데이터를 연결시킬 것인지에 대한 설정을 할 수 있다. 이때 aes 함수를 사용해서 한다. stat_density는 x축의 데이터만을 기준으로 계산을 하므로 x축 맵핑만 하면된다. fill은 추정된 밀도함수 안의 영역에 대한 샐깔 설정이 들어가고, alpha의 경우는 ’투명도’를 조절한다.





```{r}
p <- p + stat_density(mapping = aes(x = my_sample), fill = my_color[1], alpha = 0.3) 
p


```


geom_rug
밀도함수 그래프를 그릴때 유용한 기능은 그래프 밑에 실제 데이터가 어떻게 분포하고 있는지를 같이 그려주는 것이다. 이것은 geom_rug를 사용하여 구현한다.





```{r}
p <- p + geom_rug(aes(x = my_sample, y = 0), position = position_jitter(height = 0), color = my_color[3]) + theme_light() 
p


```


stat_function
stat_function은 이미 정의된 연속형 함수를 그릴때 유용하다.

stat_function에 그리고 싶은 함수를 fun에 feed, 함수에 들어가는 모수값을 args에 리스트 형식으로 피드한다. size는 선의 굵기를 조절함.






```{r}
p <- p + stat_function(fun = dnorm, args = list(mean = 0, sd = 1), color= my_color[5], size = 0.7) 
p


```

geom_point
그래프 상에 점을 찍고 싶을 때는 geom_point를 이용한다.





```{r}
x_positions <- c(-1, 0.5) 

my_points <-
  data.frame(x_pos = x_positions, y_pos = dnorm(x_positions, mean = 0, sd = 1)) 

p <- p + geom_point(
  data = my_points,
  mapping = aes(x = x_pos, y = y_pos),
  color = my_color[4]
) 

p


```

annotate
그래프 상에 텍스트를 넣고 싶은 경우에는 annotate 함수를 이용한다. annotate 함수도 다른 함수들과 마찬가지로 한번에 여러 값들을 처리할 수 있다.





```{r}
p <- p + annotate(
  "text",
  x = x_positions + 0.5,
  y = dnorm(x_positions) + 0.02,
  label = dnorm(x_positions) %>% round(digits = 3)
)

p


```

기타 설정
그래프 제목, 축제목 등은 labs함수로 다 적용가능하다.

```{r}
p <- p  + labs(
  title = "pdf of normal distribution",
  subtitle = "mean 0 and sd 1",
  x = "x",
  y = "dnorm",
  caption = "Fig 1. dnorm values at x = -1, 0.5"
)
p
```




theme_ 으로 시작하는 함수를 사용해서 그래프의 전체적 테마를 적용할 수 있다. 선택할 수 있는 theme들은 다음과 같다. 필자의 경우는 theme_light()을 주로 사용하는 편이다.

```{r}
# p + theme_grey()
# p + theme_gray()
# p + theme_bw()
# p + theme_linedraw()
# p + theme_dark()
# p + theme_minimal()
# p + theme_classic()
# p + theme_void()
p + theme_light()
```


